臺灣士林地方法院民事判決　　　　　　　　　　　　　　九十三年度親字第二五號
　　原　　　　告　乙○○
　　被　　　　告　甲○○
　　兼法定代理人　丙○○
右當事人間請求確認非婚生子女事件，本院於民國九十三年二月十七日辯論終結，判
決如左：
    主      文
確認被告甲○○非被告丙○○之婚生女。
訴訟費用由原告負擔。
    事實及理由
一、本件原告起訴主張：伊與被告丙○○原係夫妻，並於民國（下同）九十二年六月
    十三日離婚，原告於九十三年二月十九日所生之女即被告甲○○，依法仍推定為
    原告與被告丙○○之婚生女，但原告與被告丙○○於同年三月即未再行房，被告
    甲○○確非原告自被告丙○○受胎所生，為此於法定期間內提起本件訴訟等語；
    被告則到庭認諾原告之訴。
二、原告主張其與被告丙○○於九十二年六月十三日離婚，嗣原告於九十三年二月十
    九日產下一女即被告甲○○，依法仍應推定為被告丙○○之婚生女，惟被告甲○○確非原告自被告丙○○受胎所生之事實，業據其提出
    庭認諾原告之請求，但依民事訴訟法第五百九十四條，關於認諾之效力，於否認
    子女之訴不適用之，從而，本院仍應調查其他證據以查明與事實是否相符。經本
    院依職權函請馬偕紀念醫院鑑定被告甲○○與訴外人丁○○之血緣關係，據覆略
    以：「本次鑑定共測試一項血型抗原，二項組織抗原和十五項ＤＮＡ標記，均無
    法否定丁○○是甲○○的父親。基於和一般國人抗原標記頻率的比較，丁○○是
    甲○○父親之可能性為百分之九十九點00000000以上」，有該院九十三
    年八月十日馬院醫檢字第九三一六○七號函所附血緣鑑定報告在卷足稽，可證訴
    外人丁○○始為被告甲○○之生父，被告間並不具有血緣關係，被告甲○○顯非
    原告自被告丙○○受胎所生，自堪信原告之主張為真實。
三、按民法第一千零六十三條第一項推定之婚生子女，如夫妻之一方能證明妻非自夫
    受胎者，得於知悉子女出生之日起，一年內提起否認之訴，民法第一千零六十三
    條第二項定有明文。本件原告與被告丙○○雖於九十二年六月十三日離婚，惟原
    告於九十三年二月十九日所生之女即被告甲○○，依民法第一千零六十二條第一
    項、第一千零六十三條第一項規定，仍推定為被告丙○○之婚生女，但被告甲○○確非原告自被告丙○○受胎而生，已如前述，揆諸首揭規定，原告於九十三年
    四月十三日提起本件訴訟，顯未逾上開除斥期間，於法並無不合，應予准許。
四、據上論結，本件原告之訴為有理由，依民事訴訟法第八十一條第二款，判決如主
    文。
中　　　華　　　民　　　國　　九十三　　年　　　九　　　月　　 三十 　　日
                                        臺灣士林地方法院家事法庭
                                            法      官  邱璿如
右為正本係照原本作成。
如對本判決上訴，應於判決送達後廿日內向本院提出上訴狀。
中　　　華　　　民　　　國　　九十三　　年　　　九　　　月　　 三十 　　日
                                            法院書記官  李佳穎
